# 关于金融行业资本公积和抵债资产的问题。

提问人：yangjungang67 时间：2017-04-27 14:41:22
1 、某公司清产核资，账面资本公积为负数，是该公司的可供出售金融资产公允价值变动导致的，那么，清产核资的时候是否需要将资本公积-其他权益变动的借方余额调整到未分配利润或者是别的损益科目？ 2 、银行的抵债资产计提的减值准备能不能够确认递延所得税资产？
请大家不吝赐教。

回答人：chenyiwei
1 、这应当是单独的“其他综合收益”一级科目的核算内容，不应继续在“资本公积”中核算及列报。 2 、参考《瑞华研究 2010 ～ 2016 汇编》之“问题2-3-1（就计提资产减值准备所导致的暂时性差异确认递延所得税资产时应考虑的因素）”。